CURRICULUM VITAE

Nombre: Antonia Alonso Bustamante

Rut: 18.024.437-9

Fecha de Nacimiento: 11/08/92 Teléfono: +56944147374

e-mail: antoniaalonsobus@gmail.com

RESUMEN

Psicóloga clínica de la Universidad Diego Portales. Con cinco años de experiencia en el área clínica de adultos con pacientes de diversas patologías.

Experiencia en gestión e intervención de programas sociales centrados en la superación de la vulnerabilidad y promoción de una mejora en la calidad de vida.

Alto compromiso ético con una mirada crítica y reflexiva frente a las diversas problemáticas sociales

Interés en continuar desarrollándome junto a equipos multidisciplinarios orientados al respeto de los Derechos Humanos y mejorar la calidad de vida de los grupos más vulnerables de la población, con principal interés en los Adultos Mayores.

ESTUDIOS

2017-2020	Programa de entrenamiento para terapeutas en psicoterapia posracionalista,
	Centro Posracionalista de Santiago.
2017-2018	Especialización en trastornos de la conducta alimentaria.
2013	Psicología, Universidad Diego Portales.
2012	Bachillerato en ciencias sociales, Universidad Diego Portales.
2011	Psicología, Universidad Adolfo Ibáñez.
1996	Educación Básica y Media, Colegio Saint George College.

EXPERIENCIA LABORAL

2019 (Enero a Septiembre) Psicóloga Municipalidad de las Condes. Departamento Adulto Mayor

2018 a, la fecha Psicóloga en Centro de Terapia Posracionalista de Santiago Atención de psicoterapia con supervisiones y reuniones clínicas.

2017, **Psicóloga en CORPEB**, Corporación de Espina Bífida. Asesoramiento en el proyecto "Implementación Unidad de Rehabilitación para personas con Espina Bífida (Banco de proyectos N° 848)

2017 Pasantía Clínica en Centro Posracionalista de Santiago

Atención de psicoterapia con supervisiones y reuniones clínicas

2016-2017 Práctica Profesional en Hospital Barros Luco Trudeau 2016 Taller de Intervención Psicosocial en CORPEB

2016 Taller Clínico Cognitivo Posracionalista

EXPERIENCIA ACADÉMICA

2015 Elaboración de Proyecto de Investigación Cualitativa " Niños y Niñas hijos de inmigrantes haitianos: Prácticas pedagógicas de inclusión intercultural de dos jardines infantiles de la JUNJI ubicados en la comuna Estación Central, en la región Metropolitana de Santiago, 2015". Profesor Guía: Cristian Pérez.

OTROS

2016 Curso de Profundización: Introducción al Rorschach, Universidad Diego Portales. Duración de seis meses de estudio sobre el test y su aplicación. Profesor: Ps. Cristian Montes

2008-2011Voluntariado "La Calle" una de las encargadas de organizar al grupo del colegio Saint George para asistir los Lunes en la noche a la vega central a repartir comida y compartir con las personas en situación de calle.

RECOMENDACIONES

David Adasme Muñoz: profesor universidad Diego Portales y director del Centro de Terapia Posracionalista de Santiago. Contacto: +56994798603